臺灣彰化地方法院民事裁定
110年度員補字第579號
原      告  凱基商業銀行股份有限公司

法定代理人  魏寶生  
訴訟代理人  陳靜盈  


上列原告與被告陳瑞珍等人間請求代位分割遺產事件，本院裁定
如下：
    主    文
原告應於本裁定送達後五日內，補繳第一審裁判費新臺幣壹仟參
佰貳拾元，逾期不補正，即駁回原告之訴。
    理    由
一、按提起民事訴訟，應依民事訴訟法第77條之13規定繳納裁判
    費，此為法定必備之程式。又原告之訴，有起訴不合程式或
    不備其他要件之情形者，法院應以裁定駁回之，但其情形可
    以補正者，審判長應定期間先命補正，民事訴訟法第249條
    第1項第6款定有明文。次按訴訟標的之價額，由法院核定；
    分割共有物涉訟，以原告因分割所受利益之價額為準，民事
    訴訟法第77條之1第1項、第77條之11亦有明定。又遺產分割
    ，既係以遺產為一體，整個的為分割，並非以遺產中各個財
    產之分割為對象，則於分割遺產之訴，其訴訟標的價額自應
    依全部遺產於起訴時之總價額，按原告所佔應繼分比例定之
    （最高法院110年度台抗字第318號民事裁定參照）。再代位
    權僅為債權人對於債務人與第三債務人間之權利義務關係，
    並非構成訴訟標的之事項，是計算其訴訟標的價額，應就債
    務人與第三債務人間之權利義務關係定之（最高法院109年
    度台抗字第1171號民事裁定參照）。
二、本件原告起訴主張代位債務人張國鎮請求分割被繼承人陳沙
    如附表所示之遺產，依前揭說明，本件訴訟標的價額，應依
    起訴時被繼承人陳沙遺產之總價額，按應繼分比例計算張國
    鎮繼承自被繼承人陳沙遺產所受利益為準。本院依此核定本
    件訴訟標的價額為新臺幣（下同）217,867元【計算式：附
    表所示遺產之價額2,614,400元×張國鎮應繼分比例1/12≒217
    ,867元（元以下四捨五入）】，應徵第一審裁判費2,320元
    ，扣除原告前已繳納裁判費1,000元，尚應補繳1,320元。茲
    限原告於收受本裁定後5日內補繳上開裁判費，如逾期未補
    正，即駁回原告之訴。
三、爰依民事訴訟法第249條第1項但書之規定，裁定如主文。
中　　華　　民　　國　　111 　年　　9 　　月　　2 　　日
                  家事法庭    法　官　楊鑫忠
以上正本係照原本作成。
如不服本裁定關於核定訴訟標的價額部分，應於送達後10日內向
本院提出抗告狀，並繳納抗告費新臺幣1,000元；其餘部分不得
抗告。
中　　華　　民　　國　　111 　年　　9 　　月　　2 　　日
                               書記官  張清秀
附表：被繼承人陳沙之遺產
編號 財產種類 財產所在地或名稱 面積(㎡)  公告土地現值（元/㎡）  權利範圍 起訴時價值（新臺幣，元以下四捨五入） 1 土地 彰化縣○○鄉○○段000000地號土地 817.00 3,200 1/1 817㎡×3,200元×1/1＝2,614,400元 合計      2,614,400元